---
title: "EDA"
author: "Martí Oliver"
date: "`r format(Sys.time(), '%d %B, %Y')`"
output: pdf_document
---

Carreguem els paquets necessaris per executar totes les consultes.

```{r}
library(dplyr)
library(factoextra)
library(readxl)
library(summarytools)
library(compareGroups)
citation("compareGroups")
library("FactoMineR")
citation("FactoMineR")
library("factoextra")
citation("factoextra")
library(DataExplorer)
```


#CENS DEFINITIU

Carreguem la base de dades

```{r}
bd <- read_excel("C:/Users/usuari/OneDrive/Escriptori/TFG/BBDD/BASE EDA.xlsx")
head(bd)
```

Canviem el nom de les variables perquè siguin més fàcils d'identificar

```{r}
noms <- c("Survey answered?","Name","Gender","Email","City","Country","Country categoritzat","Center","Type","Research group?","Link of research group","Number of members","Research group name","Total citations in GS","Total citations in GS since 2018","Total citations in GS acording H-index","Total citations in GS acording H-index since 2018","Number of citations of the article with most citations","Link of GS")
colnames(bd) <- noms
attach(bd)
```

Transformem les variables categòriques a factor

```{r}
bd <- bd %>% mutate_if(sapply(bd, is.character), as.factor)
str(bd)
bd <- as.data.frame(bd)
```

**Anàlisi univariant**

Mirem les freqüències i mesures estadístiques més destacades.

*Variable Surbey answered?*

```{r}
freq(`Survey answered?`, cum = F, headings = F, round.digits = 2)
```

*Variable Gender*

```{r}
freq(Gender, cum = F, headings = F, round.digits = 2)
```

*Variable Country categoritzat*

```{r}
freq(`Country categoritzat`, cum = F, headings = F, round.digits = 2)
```

*Variable Type*

```{r}
freq(Type, cum = F, headings = F, round.digits = 2)
```

*Variable Research group?*

```{r}
freq(bd$`Research group?`, cum = F, headings = F, round.digits = 2)
```

*Variable Number of members*

```{r}
a <- `Number of members`
value_to_remove <- 0
# Troba els índexos dels elements que coincideixen amb el valor a eliminar
índexs <- which(a == value_to_remove)
# Elimina els elements del vector utilitzant l'operador de subconjunt
a <- a[-índexs]
summary(a)
sd(a)
```

*Variable Total citations in GS*

```{r}
a <- `Total citations in GS`
value_to_remove <- 0
índexs <- which(a == value_to_remove)
a <- a[-índexs]
summary(a)
sd(a)
```

*Variable Total citations in GS since 2018*

```{r}
a <- `Total citations in GS since 2018`
value_to_remove <- 0
índexs <- which(a == value_to_remove)
a <- a[-índexs]
summary(a)
sd(a)
```

*Variable Total citations in GS acording H-index*

```{r}
a <- `Total citations in GS acording H-index`
value_to_remove <- 0
índexs <- which(a == value_to_remove)
a <- a[-índexs]
summary(a)
sd(a)
```

*Variable Total citations in GS acording H-index since 2018*

```{r}
a <- `Total citations in GS acording H-index since 2018`
value_to_remove <- 0
índexs <- which(a == value_to_remove)
a <- a[-índexs]
summary(a)
sd(a)
```

*Variable Number of citations of the article with most citations*

```{r}
a <- `Number of citations of the article with most citations`
value_to_remove <- 0
índexs <- which(a == value_to_remove)
a <- a[-índexs]
summary(a)
sd(a)
```

**Anàlisi bivariant**

Realitzem un test de Shapiro-Wilk per saber si les variables numèriques segueixen una distribució normal.

```{r}
shapiro.test(`Number of members`)
shapiro.test(`Total citations in GS`)
shapiro.test(`Total citations in GS since 2018`)
shapiro.test(`Total citations in GS acording H-index`)
shapiro.test(`Total citations in GS acording H-index since 2018`)
shapiro.test(`Number of citations of the article with most citations`)
```

Comparació entre variable resposta i totes les altres variables.

```{r}
compareGroups(`Survey answered?`~., data = bd, method = 2)
```

*Variable Country categoritzat*

```{r}
comp_country_categoritzat <- compareGroups(`Survey answered?`~ `Country categoritzat`, data = bd)
createTable(comp_country_categoritzat)
```

*Variable Research group*

```{r}
comp_group <- compareGroups(`Survey answered?`~ `Research group?`, data = bd)
createTable(comp_group)
```

*Variable Number of members*

```{r}
comp_number_members <- compareGroups(`Survey answered?`~ `Number of members`, data = bd, method = 2)
createTable(comp_number_members)
getResults(comp_number_members)
```



**ANÀLISI DE CORRELACIÓ DE VARIABLES**

Creem la matriu de correlacions

```{r}
var_num <- bd[12:18]
var_num <- var_num[-2]
noms <- c("Var1","Var2","Var3","Var4","Var5","Var6")
colnames(var_num) <- noms
plot_correlation(var_num, title = "Matriu de correlacions entre les variables numèriques")
```

Creem un Anàlisi de Components Principals.

Primer veiem numèricament la inèrcia de cada component

```{r}
x <- princomp(var_num, cor = TRUE)
summary(x)
```

I ara gràficament

```{r}
res.pca <- PCA(var_num, graph = FALSE)
fviz_eig(res.pca, addlabels = TRUE, main = "Gràfic de les variàncies segons cada component", xlab = "Compnents", ylab = "Percentatge de la variància explicada")
```

I finalment creem el gràfic PCA

```{r}
fviz_pca_var(res.pca, col.var = "cos2",
             gradient.cols = c("#00AFBB", "#E7B800", "#FC4E07"), 
             repel = TRUE, xlab = "Component 1 (63%)", ylab = "Component 2 (16,5%)")
```


#BASE DE DADES D'ANÀLISI 

Carreguem la base de dades

```{r}
bd <- read_excel("C:/Users/usuari/OneDrive/Escriptori/TFG/BBDD/BD ANÀLISI.xlsx")
head(bd)
```

Canviem el nom de les variables perquè siguin més fàcils d'identificar

```{r}
noms <- c("Gender","Age group","Country categorized","Type","Highest level of education","Years worked in sports statistics in academia","Profile","Currently belong to a sports statistics research group?","Total citations in GS","Total citations in GS since 2018","Total citations in GS acording H-index","Total citations in GS acording H-index since 2018","Number of citations of the article with most citations","Number of sports studied")
colnames(bd) <- noms
attach(bd)
```

Canviem les variables categòriques a un factor, per tal que aquestes puguin ser tractades més fàcilment

```{r}
# Primer transformem la base de dades en un data frame
bd <- data.frame(bd)
# Llavors identifiquem les variables categòriques i les ajuntem totes en un vector.
x <- c()
for(i in 1:ncol(bd)){
  if(is.character(bd[,i])){
    x <- c(x,i)
  }
}
# Finalment les declarem com a factor
for(i in x) {
  bd[,i]<-as.factor(bd[,i])
}
# Per acabar, comprovem que s'han transformat en un vector
str(bd)
```

**Anàlisi univariant**

Mirem les freqüències i mesures estadístiques més destacades.

*Variable Gender*

```{r}
freq(Gender, cum = F, headings = F, round.digits = 2)
```

*Variable Age group*

```{r}
freq(`Age group`, cum = F, headings = F, round.digits = 2)
```

*Variable Country categorized* 

```{r}
freq(`Country categorized`, cum = F, headings = F, round.digits = 2)
```

*Variable Type*

```{r}
freq(Type, cum = F, headings = F, round.digits = 2)
```

*Variable Highest level of education*

```{r}
freq(`Highest level of education`, cum = F, headings = F, round.digits = 2)
```

*Variable years worked in sports statistics in academia*

```{r}
freq(`Years worked in sports statistics in academia`, cum = F, headings = F, round.digits = 2)
```

*Variable Profile*

```{r}
freq(Profile, cum = F, headings = F, round.digits = 2)
```

*Variable Currently belong to a sports statistic research group?*

```{r}
freq(`Currently belong to a sports statistics research group?`, cum = F, headings = F, round.digits = 2)
```

*Variable Total citations in GS*

```{r}
summary(`Total citations in GS`)
sd(`Total citations in GS`)
```

*Variable Total citations in GS since 2018*

```{r}
summary(`Total citations in GS since 2018`)
sd(`Total citations in GS since 2018`)
```

*Variable Total citations in GS acording H-index*

```{r}
summary(`Total citations in GS acording H-index`)
sd(`Total citations in GS acording H-index`)
```

*Variable Total citations in GS acording H-index since 2018*

```{r}
summary(`Total citations in GS acording H-index since 2018`)
sd(`Total citations in GS acording H-index since 2018`)
```

*Variable Number of citations of the article with most citations*

```{r}
summary(`Number of citations of the article with most citations`)
sd(`Number of citations of the article with most citations`)
```

*Variable Number of sports studied*

```{r}
summary(`Number of sports studied`)
sd(`Number of sports studied`)
```

**Anàlisi bivariant**

Realitzem un test de Shapiro-Wilk per saber si les variables numèriques segueixen una distribució normal.

```{r}
shapiro.test(`Total citations in GS`)
shapiro.test(`Total citations in GS since 2018`)
shapiro.test(`Total citations in GS acording H-index`)
shapiro.test(`Total citations in GS acording H-index since 2018`)
shapiro.test(`Number of citations of the article with most citations`)
shapiro.test(`Number of sports studied`)
```

Comparació entre variable resposta i totes les altres variables.

*Variable Gender*

```{r}
# NO mirar Country, Type i Research group 
compareGroups(Gender~., data = bd, method = 2, chisq.test.perm = F)
```

```{r}
# Només mirar Country, Type i Research group
compareGroups(Gender~., data = bd, method = 2, chisq.test.perm = T)
```

*Variable Age group*

```{r}
# NO mirar Country, Type i Research group 
compareGroups(Age.group~., data = bd, method = 2, chisq.test.perm = F)
```

```{r}
# Només mirar Country, Type i Research group
compareGroups(Age.group~., data = bd, method = 2, chisq.test.perm = T)
```

*Variable Country categorized*

```{r}
# NO mirar Country, Type i Research group 
compareGroups(Country.categorized~., data = bd, method = 2, chisq.test.perm = F)
```

*Variable Type*

```{r}
# NO mirar Country, Type i Research group 
compareGroups(Type~., data = bd, method = 2, chisq.test.perm = F)
```

```{r}
# Només mirar Country, Type i Research group
compareGroups(Type~., data = bd, method = 2, chisq.test.perm = T)
```

*Variable Highest level of education*

```{r}
# NO mirar Country, Type i Research group 
compareGroups(Highest.level.of.education~., data = bd, method = 2, chisq.test.perm = F)
```

```{r}
# Només mirar Country, Type i Research group
compareGroups(Highest.level.of.education~., data = bd, method = 2, chisq.test.perm = T)
```

*Variable Years worked in sports statistics in academia*

```{r}
# NO mirar Country, Type i Research group 
compareGroups(Years.worked.in.sports.statistics.in.academia~., data = bd, method = 2, chisq.test.perm = F)
```

```{r}
# Només mirar Country, Type i Research group
compareGroups(Years.worked.in.sports.statistics.in.academia~., data = bd, method = 2, chisq.test.perm = T)
```

*Variable Years worked in sports statistics in academia*

```{r}
# NO mirar Country, Type i Research group 
compareGroups(Profile~., data = bd, method = 2, chisq.test.perm = F)
```

```{r}
# Només mirar Country, Type i Research group
compareGroups(Profile~., data = bd, method = 2, chisq.test.perm = T)
```

*Variable Currently belong to a sports statistics research group?*

```{r}
# NO mirar Country, Type i Research group 
compareGroups(Currently.belong.to.a.sports.statistics.research.group.~., data = bd, method = 2, chisq.test.perm = F)
```

```{r}
# Només mirar Country, Type i Research group
compareGroups(Currently.belong.to.a.sports.statistics.research.group.~., data = bd, method = 2, chisq.test.perm = T)
```

Comparació entre el país categoritzat i els anys treballats

```{r}
createTable(compareGroups(Country.categorized~Years.worked.in.sports.statistics.in.academia, data = bd, chisq.test.perm = F))
createTable(compareGroups(Country.categorized~Years.worked.in.sports.statistics.in.academia, data = bd, chisq.test.perm = F), show.p.mul=TRUE)
```

Comparació entre el nivell d'educació i els anys treballats 

```{r}
createTable(compareGroups(Years.worked.in.sports.statistics.in.academia~Highest.level.of.education, data = bd, chisq.test.perm = F))
createTable(compareGroups(Years.worked.in.sports.statistics.in.academia~Highest.level.of.education, data = bd, chisq.test.perm = F), show.p.mul=TRUE)
```

*Anàlisi de correlació de les variables numèriques*

```{r}
var_num <- bd[9:14]
noms <- c("Total citations","Total citations since 2018","Total citations H-index","Total citations H-index since 2018","Article with most citations", "Number of sports studied")
colnames(var_num) <- noms
```

Creem la matriu de correlacions

```{r}
noms <- c("Var1","Var2","Var3","Var4","Var5","Var6")
colnames(var_num) <- noms
plot_correlation(var_num, title = "Matriu de correlacions entre les variables numèriques")
```

Creem un Anàlisi de Components Principals.

Veiem gràficament la inèrcia de cada component

```{r}
res.pca <- PCA(var_num, graph = FALSE)
fviz_eig(res.pca, addlabels = TRUE, main = "Gràfic de les proporcions de les variàncies segons cada component", xlab = "Compnents", ylab = "Percentatge de la variància explicada")
```

I finalment creem el gràfic PCA

```{r}
fviz_pca_var(res.pca, col.var = "cos2",
             gradient.cols = c("#00AFBB", "#E7B800", "#FC4E07"), 
             repel = TRUE, xlab = "Component 1 (69%)", ylab = "Component 2 (15,8%)")
```